



davidferneycruz@gmail.com



3124887710 - 323 6346441



Pagina web



<u>Linkedin</u>

## **PERFIL**

Soy un Ingeniero de sistemas con habilidades liderazgo de experiencia en la planificación, implementación, análisis, medición, verificación y auditoría de sistemas de información. Tengo experiencia en la administración y gestión de procesos, capacitando a grupos de personas y aplicando metodologías reconocidas análisis y diseño. Además, tengo experiencia en el área desarrollo de software y calidad de software.

# **IDIOMAS**

ESPAÑOL: NATIVO

INGLÉS: B2

# **HABILIDADES**

JAVA SPRINGBOOT

HTML/CSS ANGULAR

BD REACT

GIT ANDROID

WEB SERVICES JAVASCRIPT ORGANIZACIÓN TYPESCRIPT

# DAVID FERNEY CRUZ CRUZ

# **INGENIERO DE SISTEMAS**

# **EXPERIENCIA LABORAL**

## Corporación Autónoma Regional de Cundinamarca Agosto 2023 - Diciembre 2023

• Desarrollo de software en tecnologías tales como Angular, React, Springboot, SQL Server, Mysql.

 Trabajo en colaboración con el equipo de desarrollo y la Oficina de las Tecnologías de la Información y las Comunicaciones.

#### **ATH**

Abril 2022 - Julio 2023

- Analista Sr de desarrollo Cajerosy BackOffice
- Gestión de todo el ciclo del software (Análisis, desarrollo, Seguimiento pruebas, paso a producción)
- Manejo de Jira, Confluence y Service Manager.
- Paso a producción y acompañamiento, validación con UF pruebas de no afectación y pruebasfuncionales.

#### **INDRA**

Octubre 2021 - Febrero 2022

- Desarrollador Java y PrimeFaces para aplicación de correo interno en España
- Gestión de bases de datos de Oracle y SQL Server.
- Configurar el sistema, y generar informes y asegurar el cumplimiento de los estándares de calidad y seguridad.

#### **DATACENTER**

Julio 2020 - Febrero 2022

- Desarrollador nivel 1
- Soporte en aplicaciones móviles Java, Android y Swift.
- Java8, JEE, IDE (Eclipse, Netbeans) BD Oracle (PL SQL), Reportes Jasper, Html & CSS3, Web Services (Rest, SOAP), Postman.
- Soporte en IGC análisis, desarrollo, y soporte

# **EDUCACIÓN**

#### **INGENIERO DE SISTEMAS**

Universidad Unisangil

# ESPECIALIZACIÓN TECNOLÓGICA EN GESTIÓN Y SEGURIDAD DE BASES DE DATOS / SENA

Servicio nacional de aprendizaje SENA